臺灣新北地方法院板橋簡易庭裁定
111年度板秩字第4號
移送機關    新北市政府警察局中和分局
被移送人    邵秉鈞




            蔡承恩



            楊啓軒



            袁  御



上列被移送人因違反社會秩序維護法案件，經移送機關於民國
111年1月3日以新北警中刑字第1104693969號移送書移送審理，
本院裁定如下：
    主          文
邵秉鈞無正當理由，攜帶具有殺傷力之器械，處罰鍰新臺幣陸仟
元。
扣案之折疊刀壹把沒入。
蔡承恩無正當理由，攜帶具有殺傷力之器械，處罰鍰新臺幣參仟
元。
扣案之折疊刀壹把沒入。
楊啓軒無正當理由，攜帶具有殺傷力之器械，處罰鍰新臺幣參仟
元。
扣案之折疊刀壹把沒入。
袁御無正當理由，攜帶具有殺傷力之器械，處罰鍰新臺幣參仟元
。
扣案之折疊刀壹把沒入。
    事 實  理 由  及  證  據
壹、被移送人邵秉鈞部分：
一、被移送人於下列時、地有違反社會秩序維護法之行為：
（一）時間：民國110年12月26日3時3分許。
（二）地點：新北市○○區○○街000號(好樂迪KTV)。
（三）行為：無正當理由攜帶具有殺傷力之器械「折疊刀」一把
            又加暴行於人。
二、上開事實，有下列之事項證明屬實：
（一）被移送人於警詢時之自白。
（二）關係人李旻軒於警詢時之證述。
（三）扣押筆錄、扣押物品目錄表等各1份及扣案物品照片2幀附
      卷可稽。
（四）扣案之折疊刀1把可資佐證。
三、按無正當理由攜帶具有殺傷力之器械、化學製劑或其他危險
    物品者，處三日以下拘留或新臺幣三萬元以下罰鍰，社會秩
    序維護法第63條第1項第1款定有明文。本條款之構成要件，
    須行為人客觀上有攜帶具有殺傷力之器械、化學製劑或其他
    危險物品之行為，且該攜帶係無正當理由，因而有危害於行
    為人攜帶所處時空之安全情形，始足當之。依上開要件，判
    定行為人有無違反本條款行為，首須行為人有攜帶行為，次
    審酌該攜帶行為是否係無正當理由，再衡量行為人攜帶行為
    所處時空，因行為人於該時空有攜帶該類器械，而使該時空
    產生安全上危害；亦即，就行為人客觀上之攜帶行為，依其
    攜帶行為之目的，考量行為人攜帶當時言詞舉動、時間、地
    點、身分等因素，據以認定其是否已構成本條款之非行，合
    先敘明。又加暴行於人者，處新臺幣一萬八千元以下罰鍰，
    同法第87條第1款亦有明定，又參諸同法第1條規定，本法條
    立法目的旨在維護公共秩序，確保社會安寧，與刑法之規範
    保護目的並非完全相同；又互相鬥毆係社會之亂象，且在公
    共場所互相鬥毆行為，已對於公共秩序與社會安寧造成相當
    程度之危害行為，故雙方縱然不予追究刑事責任，仍有依上
    開規定處罰之必要，此觀司法院81年3月18日（81）廳刑一
    字第281號函附研究意見亦同此旨。再按一行為而發生二以
    上之結果者，從一重處罰；其違反同條款之規定者，從重處
    罰，同法第24條第2項亦著有規定。經查：扣案之折疊刀一
    把為金屬製品，質地堅硬，堪認於客觀上足以對人之生命、
    身體、安全構成威脅，具有危險性，自屬具有殺傷力之器械
    ，復被移送人未能陳明其攜帶上開刀械具有正當理由，是被
    移送人違反社會秩序維護法第63條第1項第1款之規定甚明，
    另被移送人有加暴行於關係人李旻軒之行為，縱尚未經告訴
    傷害，仍有依同法第87條第1款處罰之必要。核被移送人所
    為，係一行為同時違反前揭2規定，應從一重之違反同法第6
    3條第1項第1款之規定論處。爰審酌被移送人違反之手段、
    違反義務之程度以及上開非行所生之危害，量處如主文第一
    項所示之處罰，以資懲儆。又扣案之折疊刀係供被移送人違
    反本法行為所用之物，且為被移送人所有等情，已據被移送
    人於警詢中供承在卷，併依同法第22條第3項之規定宣告沒
    入之。
貳、被移送人蔡承恩、楊啓軒、袁御部分：　　
一、被移送人3人於下列時、地有違反社會秩序維護法之行為：
（一）時間：民國110年12月26日3時3分許。
（二）地點：新北市○○區○○街000號(好樂迪KTV)。
（三）行為：無正當理由分別攜帶具有殺傷力之器械「折疊刀」
      。
二、上開事實，有下列之事項證明屬實：
（一）被移送人3人於警詢時之自白。
（二）關係人李旻軒於警詢時之證述。
（三）扣押筆錄、扣押物品目錄表等各1份及扣案物品照片2幀附
      卷可稽。
（四）扣案之折疊刀3把可資佐證。
三、按無正當理由攜帶具有殺傷力之器械、化學製劑或其他危險
    物品者，處三日以下拘留或新臺幣三萬元以下罰鍰，社會秩
    序維護法第63條第1項第1款定有明文。經查，扣案之折疊刀
    3把均為金屬製品，質地堅硬，堪認於客觀上足以對人之生
    命、身體、安全構成威脅，具有危險性，自屬具有殺傷力之
    器械，被移送人3人復未能陳明其攜帶上開刀械具有正當理
    由，是被移送人3人均係違反前開規定，應依法論處。爰審
    酌被移送人3人違序之情節、手段、智識程度、生活狀況、
    行為所生之危險或損害及其他等一切情狀，分別裁定如主文
    第三、五、七項所示。又扣案之彈簧刀3把分係被移送人所
    有且供違反社會秩序維護法行為所用之物，業據被移送人3
    人於警訊時供明在卷，爰依同法第22條第3項前段沒入之。
參、依社會秩序維護法第46條第1項、第63條第1項第1款、第87
    條第1款、第24條第2項、第22條第3項，裁定如主文所示。
中　　華　　民　　國　　111 　年　　4 　　月　　27　　日
                  臺灣新北地方法院板橋簡易庭
                      法  官  李昭融
上正本證明與原本無異。
如不服本裁定，得於裁定書送達之翌日起5日內，以書狀敘述理
由，向本庭提出抗告。
中　　華　　民　　國　　111 　年　　4 　　月　　27　　日
                      書記官  劉美蘭